【裁判字號】    89,易,1969
【裁判日期】    891023
【裁判案由】    違反著作權法
【裁判全文】
臺灣臺北地方法院刑事判決              八十九年度易字第一九六九號
    公  訴  人  臺灣臺北地方法院檢察署檢察官
    被      告  乙○○
右列被告因違反著作權法案件，經檢察官提起公訴（八十九年度偵字第六一五二號）
，本院判決如左：
    主      文
乙○○連續以明知為侵害著作權之物，意圖營利而交付之方法，侵害他人著作權，累
犯，處有期徒刑伍月，如易科罰金以參佰元折算壹日。
扣案如附表所示之盜版雷射唱片捌拾陸片均沒收。
    事      實
一、乙○○曾因犯賭博罪，經台灣台中地方法院判處有期徒刑六月確定，於八十六年
    七月二十九日易科罰金執行完畢。猶不知悔悟，明知如附表所示「愛我久久」等
    十四首歌曲，為如附表所示丙○國際音樂股份有限公司等享有著作權之錄音著作
    ，竟自八十八年十二月初起，先後二次向於台北市士林夜市設攤販賣雷射唱片之
    不詳姓名男子，以每片新台幣（下同）八十元之代價購入侵害上開著作權之盜版
    雷射唱片後，旋基於概括之犯意，連續在台北市○○區○○街一六二號之夜市攤
    位等地，以每片一百三十元至一百五十元之價格販售交付予不特定之顧客。嗣於
    八十八年十二月二十一日二十一時許，在上址為警當場查獲，並扣得其所有如附
    表所示之盜版雷射唱片八十六片。
二、案經被害人丙○國際音樂股份有限公司、甲○國際音樂股份有限公司、科藝百代
    股份有限公司、上華國際企業有限公司、博德曼股份有限公司、豐華唱片股份有
    限公司、福茂唱片音樂股份有限公司、新力哥倫比亞音樂股份有限公司、環球國
    際唱片股份有限公司、魔岩唱片股份有限公司訴由台灣台北地方法院檢察署檢察
    官偵查起訴。
    理      由
一、訊據被告乙○○固不否認於右開時地連續販賣盜版雷射唱片之事實，核與告訴人
    丙○國際音樂股份有限公司等指訴內容相符。惟被告否認有違反著作權法之行為
    ，辯稱：伊只知該些雷射唱片係自電腦網路下載燒錄而成，以為係公開之資訊，
    伊並無侵害他人著作權之故意云云。查該批雷射唱片，其內所蒐集之歌曲，既係
    未經著作權人授權而擅自電腦網路下載燒錄而成，當然係侵害他人錄音著作權之
    所謂「盜版」雷射唱片，此為一般之常識，被告謂其不知而無犯罪之故意，其孰
    能信？所辯無非卸責之詞，不足採信。此外，復有扣案如附表所示之盜版雷射唱
    片八十六片為證，事證明確，其犯行堪以認定。
二、被告明知其所購入之雷射唱片係侵害他人著作權之物，竟意圖營利而販售交付予
    不特定購買者，依著作權法第八十七條第二款之規定，視為侵害他人之著作權，
    核其所為，係犯著作權法第九十三條第三款之罪。其先後多次侵害他人著作權之
    行為，時間緊接，觸犯構成要件相同之罪名，顯係基於概括之犯意反覆為之，為
    連續犯，應論以一罪，並依法加重其刑。被告曾因犯賭博罪，經台灣台中地方法
    院判處有期徒刑六月確定，於八十六年七月二十九日易科罰金執行完畢，有台灣
    高等法院檢察署行案紀錄簡覆表在卷為憑，五年以內再犯有期徒刑以上之本罪，
    為累犯，依法遞加重其刑。爰審酌其品行、犯罪之動機、目的、手段、所得之利
    益、所生侵害他人智慧財產權之危害程度，暨犯罪後之態度等一切情狀，茲量處
    如主文所示之刑，並諭知易科罰金之折算標準。扣案如附表所示之雷射唱片八十
    六片，為供犯罪所用之物，且屬被告所有，此經其供陳在卷，併予宣告沒收。
據上論斷，應依刑事訴訟法第二百九十九條第一項前段，著作權法第九十三條第三款
，刑法第十一條前段、第五十六條、第四十七條、第四十一條、第三十八條第一項第
二款，罰金罰鍰提高標準條例第二條，判決如主文。
本案經檢察官羅松芳到庭執行職務
中    華    民    國      八十九      年      十       月     二十三    日
                                      臺灣臺北地方法院智慧財產法庭
                                          法  官  侯水深
右正本證明與原本無異。
如不服本判決，應於判決送達後十日內，向本院提出上訴狀。
                                          書記官  陳彥蕖
中    華    民    國      八十九      年      十       月     二十四    日
違反著作權法第八十七條
有左列情形之一者，視為侵害著作權或製版權：
一、以侵害著作人名譽之方法利用其著作者。
二、明知為侵害著作權或製版權之物而散布或意圖散布而陳列或持有或意圖營利而交
    付者。
三、意圖在中華民國管轄區域內散布而輸入在該區域內重製係屬侵害著作權或製版權
    之物者。
四、明知係侵害電腦程式著作財產權之著作之重製物而仍作為直接營利之使用者。
著作權法第九十三條：
有左列情形之一者，處二年以下有期徒刑，得併科新臺幣十萬元以下罰金：
一、侵害第十五條至第十七條規定之著作人格權者。
二、違反第七十條規者。
三、以第八十七條各款方法之一侵害他人之著作權者。


司法院資訊處製作；財團法人民間司法改革基金會備份。
